臺灣臺北地方法院交通事件裁定　　　　95年度交聲字第1170號
原處分機關　臺北市交通事件裁決所
異　議　人
即受處分人　舜弘交通有限公司
代　表　人　俞聰賢
代　理　人　周錦德
上列異議人即受處分人因違反道路交通管理處罰條例案件，對於
臺北市交通事件裁決所於95年11月30日所為之處分（原處分案號
：北市裁二字第裁22-AEB947672號）聲明異議，本院裁定如下：
    主  文
原處分撤銷。
舜弘交通有限公司不罰。
    理  由
一、按汽車駕駛人，駕駛執照業經吊銷、註銷仍駕駛小型車者，
    處新臺幣（下同）六千元以上一萬二千元以下罰鍰；又汽車
    駕駛人，駕駛汽車有違反本條例之行為，經交通勤務警察或
    依法令執行交通稽查任務人員制止時，不聽制止或拒絕停車
    接受稽查而逃逸者，處按各該條規定處罰外，處三千元以上
    六千元以下罰鍰，道路交通管理處罰條例第二十一條第一項
    第四款、第六十條第一項分別定有明文。再本條例之處罰，
    受舉發違反道路交通管理事件之受處罰人，認為受舉發之違
    規行為應歸責他人者，應於舉發違反道路交通管理事件通知
    單應到案日期前，檢附相關證據及足資辨識、通知應歸責人
    之證明文件，向處罰機關告知應歸責人，處罰機關應即另行
    通知應歸責人到案依法處理。逾期未依規定辦理者，仍依本
    條例各該違反條款規定處罰，道路交通管理處罰條例第八十
    五條第一項、違反道路交通管理事件統一裁罰基準及處理細
    則第三十六條亦定有明文。易言之，如汽車駕駛人有違反道
    路交通管理處罰條例之行為，為警當場掣單舉發者，固應對
    汽車駕駛人為處罰，惟若舉發機關並非當場舉發，而係依道
    路交通管理處罰條例第七條之二規定逕行舉發者，此際舉發
    機關只能依上開規定對汽車所有人製單舉發，然如經汽車所
    有人在舉發通知單所載應到案日期前到案，並檢附相關證據
    及足資辨識、通知該應歸責之違規駕駛人之證明文件，向處
    罰機關告知應歸責人者，處罰機關即應依前揭道路交通管理
    處罰條例第八十五條第一項之規定另行通知該名違規駕駛人
    到案依法處理。
二、本件原處分機關臺北市交通事件裁決所以異議人即受處分人
    舜弘交通有限公司所有之車牌號碼382-CM號營業小客車於九
    十五年九月十五日十三時五十二分許行經臺北市○○○路時
    ，為臺北市政府警察局中正第一分局員警以汽車駕駛人不服
    執勤員警攔查取締經請其靠邊受檢不理而加速逃逸之行為，
    依違反道路交通管理處罰條例第六十條第一項規定逕行製單
    舉發。異議人於應到案日期九十五年十月十四日向原處分機
    關提出申訴，經原處分機關函轉舉發機關臺北市政府警察局
    中正第一分局調查後，仍認受處分人所有之車輛有前開違規
    行為，乃依道路交通管理處罰條例第六十條第一項及違反道
    路交通管理事件統一裁罰基準及處理細則之規定，於九十五
    年十一月三十日以北市裁二字第裁22-AEB947672號裁決書裁
    處受處分人罰鍰三千元等情，有臺北市政府警察局北市警交
    大字第AEB947672 號舉發違反道路交通管理事件通知單、交
    通違規案件陳述書、臺北市政府警察局中正第一分局九十五
    年十一月三日北市警中正一分交字第09533018000 號函、臺
    北市交通事件裁決所九十五年十一月三日北市裁三字第0954
    3792600號函及臺北市交通事件裁決所北市裁二字第裁22-AE
    B947672號違反道路交通管理事件裁決書等件附卷可稽。
三、異議意旨略以：本件舉發違反道路交通管理事件通知單上業
    已載明違規駕駛人為陳進德，即不應處罰車輛所有人，為此
    聲明異議，請求撤銷原處分等語。
四、經查，本件原處分機關以異議人所有之車牌號碼382-CM號營
    業小客車於九十五年九月十五日十三時五十二分許行經臺北
    市○○○路時，汽車駕駛人有不服執勤員警攔查取締經請其
    靠邊受檢不理而加速逃逸之行為，乃依違反道路交通管理處
    罰條例第六十條第一項、第七條之二第一項第四款、第三項
    之規定，對該汽車所有人即異議人逕行製單舉發，固非無據
    。然查本件舉發違反道路交通管理事件通知單業已載明違規
    駕駛人為陳進德及其性別、地址、出生年月日、身分證統一
    編號等年籍資料，有該通知單一紙存卷可按，並經證人即舉
    發員警甲○○到庭證稱：本件駕駛人陳進德前曾於九十五年
    九月十一日十四時許，駕駛車牌號碼382-CM號營業小客車行
    經中山南路、凱達格蘭大道口時為伊攔查，發現陳進德駕駛
    執照業經註銷而仍駕駛，經其出示身分證核對無誤後乃予以
    開單舉發，伊將舉發通知單交予陳進德簽名時，其態度甚為
    惡劣，與伊在現場僵持有五、六分鐘之久，最後仍拒絕簽名
    ，所以對此人印象深刻，同年月十五日十三時許，陳進德又
    駕駛同一部營業小客車行經上開路口，適路口號誌為紅燈，
    伊請其於號誌轉換為綠燈時靠邊停車受檢，陳進德即表示九
    月十一日已遭伊開過一次罰單，迨號誌轉換為綠燈時，竟未
    靠邊受檢而駕車逃逸等語明確，並提出與其所述相符之臺北
    市政府警察局九十五年九月十一日掌電字第A00000000號、A
    00000000號舉發違反道路交通管理事件通知單各一紙存卷可
    參；又異議人提出申訴後，原處分機關即函請臺北市政府警
    察局第一分局單位查明實際駕駛人為陳進德或周錦德，經該
    局調查後以九十五年十一月三日北市警中正一分交字第0953
    3018000號函覆略以：車號382-CM 號營業小客車於九十五年
    九月十五日十三時五十二分許行經中山南路、凱達格蘭大道
    口時，為執勤員警查知該車放置執業登記證影印本，乃以手
    勢指揮其靠路邊停車接受稽查，惟該車駕駛人未依指示停靠
    而加速往中山南路駛離，經執勤員警記下車號並依法告發，
    據執勤員警告稱該車駕駛人為陳進德，非周錦德，因陳進德
    曾於九十五年九月十一日時四時許在中山南路、凱達格蘭大
    道口，因駕駛人駕駛執照經註銷仍駕車及計程車駕駛人未向
    警察機關辦理執業登記領取登記證即行執業，為執勤員警攔
    停告知違規事項，並依陳進德所出示之證件製單舉發，故執
    勤員警記憶深刻等語綦詳，原處分機關並將上開調查結果以
    九十五年十一月三日北市裁三字第09543792600 號函通知異
    議人。是原處分機關於異議人提出申訴後即已知悉本件應歸
    責之違規駕駛人為陳進德，即無不能依前揭違反道路交通管
    理處罰條例第八十五條第一項及違反道路交通管理事件統一
    裁罰基準及處理細則第三十六條規定另行通知該違規駕駛人
    到案依法處理之情形，仍逕以異議人為裁罰對象，於法尚有
    未合，是本件受處分人之異議為有理由，自應由本院將原處
    分撤銷，諭知異議人不罰。
五、據上論斷，應依道路交通案件處理辦法第二十條前段，裁定
    如主文。
中　　華　　民　　國　　96　　年　　2 　　月　　8　　 日
　　　　　　　　　　　　　　　交通法庭法　官　鍾淑慧
以上正本證明與原本無異
如不服本裁定應於送達後5日內向本院提出抗告狀
      　　　　　　　　　　　　　書記官　劉英芬
中　　華　　民　　國　　96　　年　　2　　 月　　 12 　日
